臺灣高等法院臺南分院刑事判決
109年度上易字第666號
上  訴  人  
即  被  告  陳漢銘


上列上訴人因過失傷害案件，不服臺灣臺南地方法院109年度易
字第830號中華民國109年10月6日第一審判決（起訴案號：臺灣
臺南地方檢察署109年度調偵字第1356號），提起上訴，本院判
決如下：
    主  文
原判決撤銷。
陳漢銘犯過失傷害罪，處拘役肆拾伍日，如易科罰金，以新臺幣
壹仟元折算壹日。緩刑貳年。
    事  實
一、陳漢銘為址設臺南市○○區○○路0號「○○○○○○店」之負責人，
    綜理店內所有事務。其明知該店入口階梯附近之地板有破損
    ，本應注意採取明顯且有效之警告或隔離措施，以避免客人
    誤踏受傷，且依當時之情形，並無不能注意之情事，竟疏未
    注意及此，僅在該破損處貼上膠帶，即對外營業，適客人李
    宛儒於民國109年1月11日21時30分許，在不知地板有破損之
    情況下，不慎踩踏該破損處，因此受有左側第五蹠骨閉鎖性
    骨折之傷害。
二、案經李宛儒訴由臺灣臺南地方檢察署檢察官偵查起訴。
    理  由
壹、程序方面（證據能力）：
    按被告以外之人於審判外之陳述，雖不符刑事訴訟法第159
    條之1至第159條之4之規定，而經當事人於審判程序同意作
    為證據，法院審酌該言詞陳述或書面陳述作成時之情況，認
    為適當者，亦得為證據；當事人、代理人或辯護人於法院調
    查證據時，知有刑事訴訟法第159條第1項不得為證據之情形
    ，而未於言詞辯論終結前聲明異議者，視為有前項之同意，
    刑事訴訟法第159條之5第1項、第2項分別定有明文。經查，
    本判決下列所引用被告以外之人於審判外之陳述（包括書證
    ），檢察官及被告陳漢銘於本院審理中均表示不爭執其證據
    能力，同意作為證據等語（見本院卷第62-64頁），亦未於
    言詞辯論終結前聲明異議，本院審酌上開證據資料製作時之
    情況，尚無違法不當及證明力明顯過低之瑕疵，亦認為以之
    作為證據應屬適當，揆諸前開規定，認前揭證據資料有證據
    能力。至本判決所引用之非供述證據，檢察官及被告於本案
    言詞辯論終結前，均未爭執其證據能力，且查無非法或不當
    取證之情事，復為證明本件犯罪事實所必要之重要關係事項
    ，認均有證據能力，合先敘明。
貳、實體部分：
一、認定犯罪事實所憑之證據及理由：
　　上開犯罪事實，業據被告於原審及本院審理時(見原審卷第1
    05頁；本院卷第65-66、91頁)坦承不諱，核與證人即告訴人
    李宛儒於警詢及偵查（見偵一卷第37-39、50頁)、證人即告
    訴人之同行友人謝俊毅於偵查(見偵一卷第51-52頁)、證人
    即「○○○○○○店」員工佘彥瑾於警詢及原審審理時(見偵一卷
    第41-43頁；原審卷第93-102頁)證述大致相符。此外，復有
    奇美醫療財團法人奇美醫院出具之告訴人診斷證明書、「○○
    ○○○○店」照片及告訴人提供「○○○○○○店」108年4月15日地板
    修補之臉書貼文及照片（見偵一卷第11-17、59頁）附卷可
    稽，足認被告之自白與事實相符，堪予採信。本案事證明確
    ，被告上開犯行堪予認定，應依法論科。
二、論罪：
　　核被告所為，係犯刑法第284條前段之過失傷害罪。
參、撤銷改判之理由及量刑：
一、撤銷改判之理由：
    原審以被告罪證明確，因而予以論罪科刑，固非無見。惟查
    ：被告於原審判決後，已於109年12月18日與告訴人成立和
    解，約定由被告給付告訴人新臺幣（下同）5萬5,000元，給
    付方法如下：當庭給付2萬5,000元，並經告訴人當庭點收無
    訛，不另給據，餘款3萬元於110年1月5日給付，告訴人願原
    諒被告，同意本院從輕量刑，並為緩刑之宣告，嗣被告已於
    110年1月5日當庭給付告訴人3萬元等情，有本院109年12月1
    8日109年度附民字第218號和解筆錄(見本院卷第71-72頁)在
    卷可稽，且觀本院110年1月5日審判筆錄(見本院卷第88頁）
    即明，原審未及審酌上情，因而量處被告拘役55日，所為刑
    之量定，稍嫌過重，容有未洽。被告上訴意旨，以其已與告
    訴人成立和解，並已依約履行，原審量刑過重，為有理由。
    原判決既有前述違誤，自應由本院將原判決予以撤銷改判，
    期臻妥適。
二、量刑：
㈠、爰審酌被告前僅有因案經法院判處罰金刑前案紀錄之素行，
    有臺灣高等法院被告前案紀錄表（見本院卷第97-98頁）附
    卷可考，其明知上開店入口階梯附近之地板有破損，卻疏未
    注意採取明顯且有效之警告或隔離措施，以避免客人誤踏受
    傷，而僅在該破損處貼上膠帶之過失情節，而致告訴人受有
    左側第五蹠骨閉鎖性骨折之傷害，惟被告於原審及本院審理
    時均已坦承犯行之犯後態度，且已與本院審理時與告訴人成
    立和解，約定賠償損害及業已賠償給付完畢，告訴人並表明
    願原諒被告，同意本院從輕量刑，並為緩刑之宣告等情如上
    ，另兼衡被告於原審自陳高職畢業之智識程度，未婚，沒有
    小孩，現待業中，需要扶養父母之家庭生活狀況（見原審卷
    第106頁）等一切情狀，量處如主文欄第2項所示之刑，並諭
    知易科罰金之折算標準。
㈡、緩刑宣告：
    末查被告未曾因故意犯罪受有期徒刑以上刑之宣告，有前揭
    臺灣高等法院被告前案紀錄表在卷可憑。本院復審酌被告已
    於原審及本院審理時坦承犯行，並與告訴人成立和解，約定
    賠償損害及業已賠償給付完畢，且告訴人已表明願原諒被告
    ，同意本院從輕量刑，並為緩刑之宣告等情如上，被告經此
    科刑教訓應能知所警惕而無再犯之虞，認以暫不執行被告所
    受上開宣告之刑為適當，爰併依刑法第74條第1項第1款之規
    定，宣告緩刑2年，以勵自新。
據上論斷，應依刑事訴訟法第369條第1項前段、第364條、第299
條第1項前段，刑法第284條第1項前段、第41條第1項前段、第74
條第1項第1款，刑法施行法第1條之1，判決如主文。
本案經檢察官董和平提起公訴，檢察官曾昭愷到庭執行職務。
中　　華　　民　　國　　110 　年　　1 　　月　　19　　日
                  刑事第四庭    審判長法  官　郭玫利
                                      法  官　曾子珍
                                      法　官  陳金虎
以上正本證明與原本無異。
不得上訴。
　　　　　                            書記官　蘇文儀
中　　華　　民　　國　　110 　年　　1 　　月　　19　　日
附錄本案論罪科刑法條全文：
中華民國刑法第284條：
因過失傷害人者，處1年以下有期徒刑、拘役或10萬元以下罰金
；致重傷者，處3年以下有期徒刑、拘役或30萬元以下罰金。